【裁判字號】    95,訴,215
【裁判日期】    950327
【裁判案由】    清償債務
【裁判全文】
臺灣桃園地方法院民事判決               95年度訴字第215號
原      告  台北國際商業銀行股份有限公司
法定代理人  丁○○
訴訟代理人  戊○○
被      告  甲○○
                        12號.
            乙○○
            丙○○
上列當事人間請求清償債務事件，於民國95年3月13日辯論終結
，本院判決如下：
    主  文
被告甲○○及乙○○應連帶給付原告新台幣肆佰肆拾玖萬貳仟捌
佰參拾伍元，及如附表一所示之利息及違約金。
被告甲○○及丙○○應連帶給付原告新台幣肆拾肆萬元，及如附
表二所示之利息及違約金。
訴訟費用由被告甲○○及乙○○連帶負擔百分之九十一，餘由被
告甲○○及丙○○連帶負擔。
    事  實
甲、原告方面：
壹、聲明：如主文所示。
貳、陳述：
一、被告甲○○邀同被告乙○○為連帶保證人，於民國94年3 月
    11日向原告分別借得新台幣（下同）1,060,000 元及3,440,
    000 元，約定第一筆1,060,000 元借款應按期依週年利率5.
    58％計付利息，第二筆3,440,000 元借款則應按期依週年利
    率2.58％繳付利息，並均約定借款期間自同日起至114 年3
    月11日止，以每一個月為一期，於每月11日平均攤還本息，
    且如未按期清償本息，全部借款即視為到期，其逾期清償在
    6 個月以內者，應各另按上開約定利率之10％，逾期超過6
    個月者，應各按上開約定利率之20％加付違約金。詎甲○○
    僅繳納系爭二筆借款本息至94年6 月11日止，現尚餘如附表
    一所示之本金、利息及違約金未為清償。
二、被告甲○○另邀同被告丙○○為連帶保證人，於民國94年6
    月6 日向原告借440,000 元，約定借款期間自同日起至101
    年6 月6 日止，以每一個月為一期，按期依週年利率12％計
    付利息，於每月6 日平均攤還本息，且如未按期清償本息，
    全部借款即視為到期，其逾期清償在6 個月以內者，應另按
    上開約定利率之10％，逾期超過6 個月者，應按上開約定利
    率之20％加付違約金。惟甲○○僅繳納系爭借款本息至94年
    6 月11日止，現尚餘如附表二所示之本金、利息及違約金未
    為清償。
三、被告乙○○及丙○○既分別為如附表一、二所示借款債務之
    連帶保證人，自應分別與被告甲○○負連帶清償責任，為此
    依消費借貸、連帶保證契約提起本件訴訟。
參、證據：提出歷史利率1 件、匯率查詢單、借據、單筆放款繳
    息狀況查詢單各3 件為證。
乙、被告方面：被告均未於言詞辯論期日到場，亦未提出書狀作
    何聲明或陳述。
    理  由
壹、按當事人得以合意定第一審管轄法院，民事訴訟法第24條定
    有明文。查本件被告甲○○、乙○○之住所雖均不屬於本院
    土地管轄區內，惟兩造約定就系爭2 筆借款契約涉訟時，合
    意以本院為第一審管轄法院，有原告提出之借據2 件在卷可
    稽，從而本院對被告甲○○、乙○○亦有管轄權，合先敘明
    。
貳、本件被告均經合法通知，未於言詞辯論期日到場，核無民事
    訴訟法第386 條所列各款情形，爰依原告之聲請，由其一造
    辯論而為判決。
參、按當事人對於他造主張之事實，於言詞辯論時不爭執者，視
    同自認。但因他項陳述可認為爭執者，不在此限。當事人對
    於他造主張之事實，已於相當時期受合法之通知，而於言詞
    辯論期日不到場，亦未提出準備書狀爭執者，準用第1 項之
    規定。民事訴訟法第280 條第1 項、第3 項前段定有明文。
    本件原告主張之事實，業據原告提出與其所述相符之歷史利
    率1 件、匯率查詢單、借據、單筆放款繳息狀況查詢單各3
    件為證為證。而記載原告上開主張之起訴狀繕本，均已於95
    年2 月25日合法送達被告甲○○、乙○○，另於同年月14日
    送達被告丙○○，有本院送達證書3 紙在卷可稽，被告對於
    原告主張之事實，既均未於言詞辯論期日到場爭執，亦未提
    出書狀作何聲明或陳述，堪認被告已自認原告之主張屬實，
    是堪信原告之主張為真實。
肆、又按消費借貸契約，借用人應於約定期限內，返還與借用物
    種類、品質、數量相同之物；又遲延之債務，以支付金錢為
    標的者，債權人得請求依法定利率計算之遲延利息，但約定
    利率較高者，仍從其約定利率；再稱保證者，謂當事人約定
    ，一方於他方之債務人不履行債務時，由其代付履行責任之
    契約。保證債務，除契約另有訂定外，包含主債務之利息、
    違約金、損害賠償及其他從屬於主債務之負擔。數人負同一
    債務，明示對於債權人各負全部給付之責任者，為連帶債務
    ；連帶債務之債權人，得對於債務人之全體，同時請求全部
    之給付，且連帶債務未全部履行前，全體債務人仍負連帶責
    任，民法第478 條前段、第233 條第1 項、第739 條、第74
    0 條、第272 條第1 項及第273 條分別定有明文。是連帶保
    證人應與主債務人負同一清償責任，債權人對於主債務人就
    實行擔保物權受清償，或起訴請求保證人清償，乃得擇一行
    使，其對於與主債務人負同一清償責任之連帶保證人，亦得
    擇一請求。並有最高法院69年台上字第1924號判例可資參照
    。經查被告甲○○既均未清償如附表一、二所示借款自94年
    6 月12日起之本息，顯見被告甲○○應係未依約於同年7 月
    11日清償如附表一所示系爭2 筆借款本息，另未依約於同年
    7 月6 日清償如附表二所示系爭借款本息，則依其與原告之
    約定，如附表一所示系爭2 筆借款視為於其違約時之同年7
    月12日到期，如附表二所示系爭借款視為於其違約時之同年
    7 月7 日到期，被告甲○○並均應給付約定之利息及違約金
    予原告，而系爭3 筆借款現分別尚餘如附表一、二所示之本
    金、利息及違約金未為清償，被告乙○○為如附表一所示系
    爭2 筆借款之連帶保證人，被告丙○○則為如附表二所示系
    爭借款之連帶保證人，自應分別就如附表一、二所示借款債
    務，與被告甲○○負連帶清償責任。從而原告基於兩造所成
    立之消費借貸及連帶保證契約，請求被告甲○○及乙○○連
    帶給付如主文第1 項所示之借款本金、利息及違約金，並請
    求被告甲○○及丙○○連帶給付如主文第2 項所示之借款本
    金、利息及違約金，均有理由，應予准許。
據上論結，本件原告之訴為有理由，依民事訴訟法第385條第1項
前段、第85條第1項、第2項，判決如主文。
中    華    民    國    95    年    3     月    27    日
                  民事第三庭    法  官  林雯娟
以上正本係照原本作成
如對本判決上訴，須於判決送達後20日內向本院提出上訴狀
中    華    民    國    95    年    3     月    27    日
                                書記官  簡維萍
┌─────────────────────────────────────┐
│附  表  一：                                                              │
├─┬───────┬─────┬─────────┬───────────┤
│編│本         金 │利      息│利              率│違        約        金│
│號│（新台幣）    │          │                  │                      │
├─┼───────┼─────┼─────────┼───────────┤
│  │1,052,835元   │自民國94年│週年利率5.58％    │自民國94年7 月12日起至│
│  │              │6 月12日起│                  │清償日止，逾期在6 個月│
│一│              │至清償日止│                  │以內者，按上開利率10％│
│  │              │          │                  │，逾期超過6 個月者，按│
│  │              │          │                  │上開利率20％計算之違約│
│  │              │          │                  │金。                  │
├─┼───────┼─────┼─────────┼───────────┤
│  │3,440,000元   │自民國94年│週年利率2.58％    │自民國94年7 月12日起至│
│  │              │6 月12日起│                  │清償日止，逾期在6 個月│
│二│              │至清償日止│                  │以內者，按上開利率10％│
│  │              │          │                  │，逾期超過6 個月者，按│
│  │              │          │                  │上開利率20％計算之違約│
│  │              │          │                  │金。                  │
└─┴───────┴─────┴─────────┴───────────┘
┌─────────────────────────────────────┐
│附  表  二：                                                              │
├─┬───────┬─────┬─────────┬───────────┤
│編│本         金 │利      息│利              率│違        約        金│
│號│（新台幣）    │          │                  │                      │
├─┼───────┼─────┼─────────┼───────────┤
│  │440,000元     │自民國94年│週年利率12％      │自民國94年7 月12日起至│
│  │              │6 月12日起│                  │清償日止，逾期在6 個月│
│一│              │至清償日止│                  │以內者，按上開利率10％│
│  │              │          │                  │，逾期超過6 個月者，按│
│  │              │          │                  │上開利率20％計算之違約│
│  │              │          │                  │金。                  │
└─┴───────┴─────┴─────────┴───────────┘


司法院資訊處製作；財團法人民間司法改革基金會備份。
